【裁判字號】    94,交聲,985
【裁判日期】    950413
【裁判案由】    違反道路交通管理處罰條例聲明異議
【裁判全文】
臺灣士林地方法院交通事件裁定         94年度交聲字第985號
原處分機關  臺北市交通事件裁決所
異  議  人
即受處分人  甲○○
上列異議人即受處分人因違反道路交通管理處罰條例案件，對於
臺北市交通事件裁決所中華民國94年12月12日所為之處分（原處
分案號：北市裁二字第裁22─AEB663837 號）聲明異議，本院裁
定如下：
    主  文
異議駁回。
    理  由
一、按汽車駕駛人轉彎時，有不依標誌、標線、號誌指示者，處
    新台幣200 元以上600 元以下罰鍰。除按該條規定處罰外，
    並記違規點數1 點。道路交通管理處罰條例第48條第2 款及
    第63條第1 項第1 款分別定有明文。
二、原處分意旨略以：異議人甲○○於94年11月10日11時55分許
    駕駛車牌BZ-611號營業小客車由北往南行駛於新生高架橋，
    並經由台北市○○○路與八德路1 段之新生高架橋之出口下
    橋後左轉，經台北市政府警察局中正第一分局舉發「禁止左
    轉處而左轉」之違規情事，爰依道路交通管理處罰條例第48
    條第2 款之規定，處罰鍰新臺幣600 元，並依同條例第63條
    第1 項第1 款規定記違規點數1 點等語。
三、異議人雖不否認曾於前揭時、地開車左轉之情事，然對前開
    地點設置之禁止左轉標誌有所爭執，爰具狀聲明異議，意旨
    略以：其於94年11月10日行經新生高架橋，未能及時預見台
    北市○○○路與八德路1 段新生高架橋之出口處設置有禁止
    左轉標誌，且該禁止左轉標誌設置不明，當時其下橋時因前
    方貨車遮蔽該西側人行道燈桿上之標誌，致其反應不及而違
    規左轉，質疑該路段與該路口之禁止左轉標誌設置不當，其
    不應受該處罰處分，爰聲明異議，請求撤銷原處分云云。
四、經查，異議人對於其在前揭時、地駕駛車牌BZ-611號營業小
    客車違規左轉之情事不爭執，並有有舉發違反道路交通管理
    事件通知單1 紙在卷足憑；次查台北市○○○路、八德路口
    北向南西側人行道燈桿上及路口遠端左側高架橋下人行道上
    各設置一面「禁止左轉」標誌牌面，另該路段車道上繪製多
    組直行及右轉指向標線，且北向南之號誌燈面，均警示北往
    南之駕駛人僅准直行及右轉，此有臺北市政府警察局中正第
    一分局94年12月1 日北市警中正一分交字第09433050700 號
    函1 份附卷可稽。按有關道路交通管理之實際標誌、標線、
    管制方法、手段，乃行政機關依其職權所為裁量之行政措施
    或處分，除有重大、明顯瑕疵或其他違法情形外，尚非本院
    所得任意指摘或變更。異議人辯稱前開相關設置之不當致其
    不及預見該指示云云，顯係飾卸之詞，不足採取，從而原處
    分機關據以援引上開規定，裁處罰鍰新台幣600 元及記違規
    點數1 點，並無不當。本件異議為無理由，應予駁回。
據上論斷，應依道路交通案件處理辦法第19條，裁定如主文。
中    華    民    國    95    年    4    月    13  日
                  交通法庭法  官  張國棟
以上正本證明與原本無異。
如不服本裁定，應於送達後5 日內，向本院提出抗告狀。
                          書記官  陳如玲
中    華    民    國    95    年    4     月    18    日


司法院資訊處製作；財團法人民間司法改革基金會備份。
